臺灣高雄地方法院刑事判決　　　　　　　94年度訴字第2262號
公　訴　人　臺灣高雄地方法院檢察署檢察官
被　　　告　乙○○
　　　　　　　　　　　樓
上列被告因毒品危害防制條例案件，經檢察官提起公訴（94年度
毒偵字第4575號）及移請併案審理（94年度毒偵字第7031號），
本院判決如下：
    主  文
乙○○連續施用第一級毒品，累犯，處有期徒刑捌月，扣案之第
一級毒品海洛因貳包（合計淨重零點壹陸公克，空包裝重零點肆
伍公克）沒收銷燬之；又連續施用第二級毒品，累犯，處有期徒
刑伍月，扣案之甲基安非他命壹包（含包裝袋，驗後毛重零點伍
公克）。應執行有期徒刑壹年，扣案之第一級毒品海洛因貳包（
合計淨重零點壹陸公克，空包裝重零點肆伍公克）、甲基安非他
命壹包（含包裝袋，驗後毛重零點伍公克）均沒收銷燬之。
    事  實
一、乙○○前於民國88年間因施用毒品案件經本院以88年度毒聲
    字第9343號裁定送觀察勒戒，因無繼續施用傾向，於89年2
    月8 日出所，並由臺灣高雄地方法院檢察署檢察官於89年2
    月10日以88年度偵字第27247 號為不起訴處分；其復於上開
    觀察勒戒執行完畢釋放後5 年內再因施用毒品案件，經本院
    以92年度毒聲字第2297號裁定送觀察勒戒後，因認有繼續施
    用毒品傾向，另經本院以92年度毒聲字第5039號裁定令入戒
    治處所施以強制戒治，並由前揭檢察署檢察官提起公訴，經
    本院以93年度簡字第4203號判決判處徒刑5 月，於93年7 月
    26日縮刑期滿執行完畢，戒治部分則因毒品危害防制條例修
    正，於93年1 月9 日出所。
二、詎仍未戒除毒癮，於上開觀察勒戒執行完畢釋放並經戒治後
    五年內，仍各基於施用第一級毒品海洛因及第二級毒品甲基
    安非他命之概括犯意，(一)自94年5 月6 日15時40分許起回溯
    24小時內某時至同年8 月17日止，在高雄市前鎮區○○○路
    1007巷29之1 號7 樓住處附近之不詳地點，以針筒注射方式
    ，連續施用第一級毒品海洛因多次，約1 個月施用二次；(二)
    自94年5 月6 日15時40分許起回溯24小時內某時至同年8 月
    17日止，在高雄市前鎮區○○○路1007巷29之1 號7 樓住處
    附近之不詳地點，以錫箔紙或其他紙類燒烤方式，連續施用
    第二級毒品甲基安非他命多次；嗣於(1)94年5 月6 日15時13
    分許，在高雄市○鎮區○○路121 巷66之3 號為警查獲，並
    於高雄市○鎮區○○路80巷15之1 號停車場內扣得被告丟出
    之第一級毒品海洛因2 包；(2)94年8 月17日22時0 分許，在
    高雄市苓雅區○○○ 路22號前為警查獲，並扣得第二級毒品
    甲基安非他命1 包。
三、案經高雄縣政府警察局前鎮分局及保安警察大隊報請臺灣高
    雄地方法院檢察署檢察官偵查起訴及移請併案審理。
    理  由
壹、程序方面：
  (一)按被告以外之人於審判外之言詞或書面陳述，除法律有規定
    者外，不得作為證據，刑事訴訟法第159 條第1 項固定有明
    文；惟按被告以外之人於審判外之陳述，雖不符前4 條之規
    定，而經當事人於審判程序同意作為證據，法院審酌該言詞
    陳述或書面陳述作成時之情況，認為適當者，亦得為證據。
    當事人、代理人或辯護人於法院調查證據時，知有第159 條
    第1 項不得為證據之情形，而未於言詞辯論終結前聲明異議
    者，視為有前項之同意，同法第159 條之5 規定甚明。
  (二)查本件高雄市政府警察局前鎮分局草衙派出所警員甲○○、
    陳俊壹、黃宏順、黃國書所製作之職務報告，為被告以外之
    人於審判外之書面陳述，應不具證據能力，惟經當事人於審
    判程序同意作為證據，本院審酌該書面陳述作成時之情況，
    並無不適當之情況，揆諸上開規定，該職務報告自得為證據
    。
  (三)再本件高雄市立凱旋醫院94年5 月16日檢體編號Ｉ240 、94
    年8 月29日檢體編號Ｌ專94567 濫用藥物尿液檢驗報告及法
    務部調查局94年7 月6 日調科壹字第220020532 號關於第一
    級毒品海洛因之鑑定通知書，其本質均為被告以外之人於審
    判外之書面陳述，依刑事訴訟法第159 條第1 項之規定，原
    不具證據能力；惟經被告於本院審理時未否認上開書面陳述
    之證據能力，而本院審酌尿液檢驗報告及鑑定通知書，分別
    係高雄市立凱旋醫院及法務部調查局本於專業之方法進行鑑
    驗，其作成過程並無不適當之情形，依刑事訴訟法第159 條
    之5 第2 項之規定，上開書面陳述均得作為認定被告犯罪之
    證據。
貳、實體方面：
一、訊據被告乙○○固坦承有施用第一級毒品海洛因及第二級毒
    品甲基安非他命及之犯行，惟矢口否認扣案之第一級毒品海
    洛因2 包為其所有。惟查，扣案之第一級毒品海洛因確為被
    告所有，業據證人即高雄市政府警察局前鎮分局草衙派出所
    警員甲○○到庭證稱當時因見被告形跡可疑而予以盤查，被
    告見狀即駕機車逃逸，伊與其他員警在後追捕，至新衙路80
    巷15之1 號查扣地點時，見被告丟出一個紅色東西，伊於追
    緝到被告後，再回至查扣地點撿起被告丟出之物，該物仍在
    原處，也是紅色的東西，即為本案查扣之海洛因2 包等語，
    並有證人製作之職務報告在卷可稽，是扣案之第一級毒品海
    洛因2 包為被告所有，應可確定。
二、次按被告於94年5 月6 日、94年8 月17日為警查獲時所採尿
    液，經送高雄市立凱旋醫院檢驗結果，係呈甲基安非他命及
    嗎啡陽性（海洛因在人體內代謝成嗎啡，係檢驗其尿液中嗎
    啡反應）反應，此有該院94年5 月16日、94年8 月29日出具
    之濫用藥物尿液檢驗報告各1 紙在卷可證；扣案之第一級毒
    品海洛因2 包，送請法務部調查局鑑驗結果，確含第一級毒
    品海洛因成分（合計淨重0.16公克，空包裝重0.45公克），
    有該局調科壹字第220020532 號鑑定通知書1 份在卷可憑；
    扣案之甲基安非他命1 包（含包裝袋，驗後毛重0.5 公克）
    ，確呈甲基安非他命反應，有高雄高雄醫學大學附設中和紀
    念醫院0000-000檢驗報告可證，是被告上開自白與事實相符
    ，自可採為認定犯罪事實之證據。
三、再按，按嗎啡（海洛因之主要代謝物）之半衰期（血中濃度
    減半所需之時間）大約為3 小時，而服用海洛因後24小時內
    約有服用量之80% 排泄於尿液中；甲基安非他命之半衰期大
    約為9 小時，而甲基安非他命服用後於24小時內約有70% 排
    泄於尿液中，惟其於尿液中排出之最長時限，受施用劑量、
    施用方式、個人體質及其代謝情況等因素影響，因個案而異
    ，一般可檢驗之最長時間為海洛因服用後2 至4 天，甲基安
    非他命1 至5 天，業經行政院衛生署管制藥品管理局於91年
    10月3 日以管檢字第110436號函示明確。足堪認定被告於94
    年5 月6 日接受採尿時間回溯24小時內之某時，確有施用第
    一級毒品海洛因及第二級毒品甲基安非他命之犯行。
四、被告前於88年間因施用毒品案件經本院以88年度毒聲字第
    9343號裁定送觀察勒戒，因無繼續施用傾向，於89年2 月8
    日出所，並由臺灣高雄地方法院檢察署檢察官於89年2 月10
    日以88年度偵字第27247 號為不起訴處分；其復於上開觀察
    勒戒執行完畢釋放後5 年內再因施用毒品案件，經本院以92
    年度毒聲字第2297號裁定送觀察勒戒後，因認有繼續施用毒
    品傾向，另經本院以92年度毒聲字第5039號裁定令入戒治處
    所施以強制戒治，並由前揭檢察署檢察官提起公訴，戒治部
    分因毒品危害防制條例修正，於93年1 月9 日出所等情，有
    臺灣高等法院被告前案紀錄表、本院被告院內索引卡紀錄表
    、臺灣高雄地方法院檢察署全國施用毒品案件紀錄表在卷可
    稽。其於上開觀察勒戒釋放後五年內再犯施用毒品犯行，並
    於再犯後五年內復犯本件施用一、二級毒品之犯行，依法應
    予論罪科刑。
五、按海洛因、甲基安非他命分別為毒品危害防制條例第2 條第
    2 項第1 款、第2 款所規定之第一、二級毒品，被告施用海
    洛因及甲基安非他命之行為，係分別觸犯該條例第10條第1
    項、第2 項之施用第一級毒品罪及施用第二級毒品罪。被告
    持有海洛因及持有甲基安非他命後，復進而施用，其持有之
    低度行為，為施用之高度行為所吸收，均不另論罪；被告連
    續施用第一、二級毒品之犯行，時間緊接、手法相同，各觸
    犯構成要件相同之罪，顯係各基於概括犯意為之，均為連續
    犯，各依刑法第56條規定以一罪論，並加重其刑。被告所犯
    上開二罪，犯意各別，行為互異，應予分論併罰。又被告前
    因施用毒品，經本院以93年度簡字第4203號判決判處徒刑5
    月，於93年7 月26日縮刑期滿執行完畢，有臺灣高等法院被
    告前案紀錄表可參，其於執行完畢後5 年內再犯本件有期徒
    刑以上之罪，為累犯，各應依刑法第47條之規定加重其刑，
    並依法遞加之。爰審酌被告前經觀察、勒戒及強制戒治，竟
    仍不知悔改，又為本件施用犯行，量刑自不宜從寬，惟念其
    施用毒品乃自戕行為，及犯後並未完全坦承犯行，態度難謂
    良好等一切情狀，分別量處如主文所示之刑，並定其應執行
    之刑，以示懲儆。扣案之海洛因2 包，經檢驗結果確含第一
    級毒品海洛因成分，且該包裝因與其內之毒品無法析離，應
    將之同視為第一級毒品；甲基安非他命1 包，經鑑定結果，
    呈第二級毒品甲基安非他命陽性反應，且該包裝因與其內之
    毒品無法析離，應將之同視為第二級毒品；以上之扣案物，
    不問屬於被告與否，應依毒品危害防制條例第18條第1 項前
    段規定宣告沒收銷燬之。
六、臺灣高雄地方法院檢察署檢察官94年度毒偵字第7031號移送
    併辦部分之犯行，即94年8 月17日23時許起回溯24小時內某
    時，在不詳之處所施用第一級毒品海洛因1 次，及自94年5
    月初某時許起至同年8 月17日下午3 時許止，連續在其住處
    施用第二級毒品甲基安非他命多次之犯行（除已起訴部分外
    ），雖未據公訴人起訴，然與已起訴部分有連續犯之裁判上
    一罪關係，當為起訴效力所及，本院自應一併審理，附此敘
    明。
據上論斷，應依刑事訴訟法第299 條第1 項前段，毒品危害防制
條例第10條第1 項、第2 項、第18條第1 項前段，刑法第11條、
第56條、第47條、第51條第5 款、第51條第9款，判決如主文。
中　　華　　民　　國　　94　　年　　10　　月　　31　　日
                    刑事第六庭  審判長法　官  簡志瑩
                                      法　官  楊佩蓉
                                      法　官  李  蓓
以上正本證明與原本無異。
如不服本判決，應於收受送達後10日內向本院提出上訴書狀（應
附繕本）。
中　　華　　民　　國　　94　　年　　11　　月　　2 　　日
　　　　　　　　　　　　　　　　　　  書記官  何慧娟
附錄本判決論罪科刑法條：
毒品危害防制條例第10條
施用第一級毒品者，處 6 月以上 5 年以下有期徒刑。
施用第二級毒品者，處 3 年以下有期徒刑。
